臺灣高等法院民事裁定
109年度抗字第169號
抗  告  人  美暢印刷有限公司

兼  法  定       
代  理  人  蔡煥坤  

上列抗告人因與相對人楊阿渠間請求拆屋還地事件，對於中華民
國108年12月4日臺灣新北地方法院107年度訴字第1002號所為裁
定關於訴訟標的價額核定部分提起抗告，本院裁定如下：
    主  文
抗告駁回。
抗告費用由抗告人負擔。
    理  由
一、抗告意旨略以：伊向原審共同被告李明遠借用坐落新北市○○
    區○○○段000地號土地（下稱系爭土地）上之新北市板橋區縣
    ○○道0段000巷00○00號建物（下稱系爭建物），業已於民國
    （下同）107年6月5日遷出，原審猶判命伊遷出，伊不服提
    起上訴，應以其使用系爭房屋所得利益即每月租金新臺幣（
    下同）4,591元，及三審辦案期限4年4月計算訴訟標的價額
    ，核定為23萬8,732元，原法院以系爭房屋座落之土地價額
    核算本件訴訟標的價額860萬7,355元，顯有違誤，爰提起抗
    告，請求廢棄原裁定等語。 
二、按訴訟標的之價額，由法院核定；核定訴訟標的之價額，以
    起訴時之交易價額為準；無交易價額者，以原告就訴訟標的
    所有之利益為準；以一訴附帶請求其孳息、損害賠償、違約
    金或費用者，不併算其價額，民事訴訟法第77條之1第1 項
    、第2項、第77條之2第2項分別定有明文。又請求將土地上
    之房屋拆除並返還土地之訴，既以土地之返還請求權為訴訟
    標的，則其訴訟標的價額應以起訴時土地之交易價額即市價
    為準，無實際交易價額時，以原告起訴時土地當期公告現值
    為核定依據，亦無不可。且請求遷出、辦理遷出登記及拆屋
    還地部分，目的均為取回系爭土地，其訴訟標的價額應以起
    訴時土地之價值為準（最高法院105年度台抗字第504號裁定
    參照）。
三、經查，相對人楊阿渠依民法第767條規定，訴請抗告人遷出
    系爭房屋以利其取回系爭土地，而為原審判決准予，揆諸前
    開說明，抗告人上訴之訴訟標的價額應按起訴時系爭土地之
    交易價額計算之，抗告人主張以使用系爭房屋所獲利益核定
    訴訟標的價額，不足為採。又系爭土地起訴時即107年之公
    告現值為每平方公尺6萬5,500元，系爭房屋占用系爭土地面
    積共131.41平方公尺，有系爭土地地價第二類謄本、原審判
    決附圖可稽（見原審卷一第31頁、卷二第219頁），原法院
    據此核定抗告人上訴之訴訟標的價額為860萬7,355元（計算
    式：65,500×134.41），於法並無違誤。抗告意旨指摘原裁
    定關於上開核定訴訟標的價額部分為不當，聲明廢棄，難認
    有理，應予駁回。
四、據上論結，本件抗告為無理由，爰裁定如主文。
中　　華　　民　　國　　109 　年　　3 　　月　　9 　　日
                  民事第十五庭  
                        審判長法  官  方彬彬
                              法  官  李慈惠
                              法  官  趙雪瑛
正本係照原本作成。
本裁定除以適用法規顯有錯誤為理由外，不得再抗告。如提起再
抗告，應於收受送達後10日內委任律師為代理人向本院提出再抗
告狀。並繳納再抗告費新臺幣１千元。
中　　華　　民　　國　　109 　年　　3 　　月　　9 　　日
                              書記官  郭晋良